# [ 求助陈版主 ] 股份支付授予股东的会计处理

提问人：Cyggg 时间：2021-05-21 14:10:22
请教陈版主，公司投资一家公司股比15%左右，公司董事长担任被投资公司副董事长，认定构成重大影响在长期股权投资采取权益法核算。
被投资公司为获取客户资源，一致同意全部股东零对价、按转让前持股比例（原有三个股东，持股比例分别为40%、35%、25%，现转让10%，则分别转让40% _10%_ 、 _35%_ 10%、25%*10%）转让部分股权给外部人员，外部人员带来客户资源认定为被投资公司提供服务，构成股份支付。
公司作为股东处置的股权是否作为投资损失，进投资收益呢？

回答人：chenyiwei
这种情况下，本企业转让部分股权的对价（ 0 ）低于被转让的这部分长期股权投资账面价值的差额，属于为被投资企业承担股份支付费用，应相应借记对该被投资企业的长期股权投资成本，所以最终结果是本企业对该被投资企业的长期股权投资账面价值不变。
如果此次股权转让是有对价的，但对价低于该部分长期股权投资的账面价值，则本企业账务处理的结果相当于依据已收取或应收取的转让对价冲减本企业对该被投资企业的长期股权投资成本。

提问人：Cyggg 时间：2021-06-17 21:28:11
陈版主，我想了一下因为联营企业我控制不了对方做股份支付会计处理，是否可以单纯理解成为获取客户资源、零对价转让股权，长期股权投资账面价值做投资损失处理。

回答人：chenyiwei
不建议直接确认损失，还是要体现本企业（投资方）替被投资企业承担获取资源支出的资本性投入。

提问人：Cyggg 时间：2021-06-18 21:28:11
那照陈版主的意思是，账面不做任何处理吗？只是：转让前按照期初至转让时点的损益原比例调整损益调整，转让时点至期末转让后的比例调整损益调整即可？那岂不是没有体现零对价转让的过程？

回答人：chenyiwei
投资成本不变。但因为是权益法核算，而股权比例可能会变化，所以可能需要确认其他权益变动的影响何资本公积。